臺灣高雄地方法院刑事判決　　　　　　　 94年度易字第214號
公　訴　人　臺灣高雄地方法院檢察署檢察官
被　　　告　丙○○　男　29歲.
上列被告因贓物案件，經檢察官提起公訴（93年度偵字第24764
號）經本院合議庭裁定由受命法官獨任進行簡式審判程序，茲判
決如下：
    主  文
丙○○收受贓物，累犯，處拘役伍拾日，如易科罰金，以佰元
折算壹日。
    事  實
一、丙○○曾於民國89年間，因施用毒品案件，經本院以89年度
    易字第5185號刑事判決判處有期徒刑3月確定，並於91年10
    月5日徒刑執行完畢。詎其猶不知悔改，其明知姓名、年籍
    均不詳之成年男子，於93年12月6日上午11時30分，在高雄
    縣大社鄉某處，所交付之車牌號碼車牌號碼XOR-419號重型
    機車（價值約新臺幣（下同）10000元，該機車係乙○○所
    有，前於93年12月6日上午8時許，停在高雄縣仁武鄉○○村
    ○○街51號前遭竊）係竊取他人財產而取得之來路不明贓車
    ，仍收受該機車騎用。嗣於93年12月6日下午3時15分，丙○○騎乘上開贓車行經高雄縣大社鄉○○村○○○路「大發釣
    蝦場」前時，為警攔檢而查獲，始知上情。
二、案經高雄縣警察局仁武分局報請臺灣高雄地方法院檢察署檢
    察官偵查起訴。
    理  由
一、本案被告丙○○所犯係死刑、無期徒刑、最輕本刑為3年以
    上有期徒刑以外之罪，其於準備程序就前揭被訴事實為有罪
    之陳述，經受命法官告知簡式審判程序之旨，並聽取其與公
    訴人之意見後，本院認無不得或不宜改依簡式審判程序進行
    之處，爰依刑事訴訟法第273條之1第1項、第284條之1，裁
    定本件由受命法官獨任進行簡式審判程序，合先敘明。
二、訊據被告丙○○固坦承於上開時、地收受前揭贓車，嗣經警
    攔檢而查獲之事實，惟辯稱：系爭贓車係由丁○○竊得交予
    其使用云云。經查：
  (一)系爭車輛係被害人乙○○所有，其於93年12月6日上午8時許
    ，停在高雄縣仁武鄉○○村○○街51號前遭竊之事實，業據
    該被害人乙○○於警詢中指述明確，並有車籍作業系統查詢
    認可資料1份在卷可稽。又被告於93年12月6日下午3時15分
    ，騎乘上開贓車行經高雄縣大社鄉○○村○○○路「大發釣
    蝦場」前時，為警攔檢而查獲，嗣警方已將所扣得之系爭機
    車發還被害人乙○○保管之事實，則有贓物認領保管單1紙
    及查獲照片3紙附卷足憑。是以，系爭車輛既係被害人乙○○遭竊之車輛，自屬他人不法侵害被害人財產法益後所取得
    之贓物甚明，被告既收受該機車並騎乘使用，於客觀上自有
    收受贓物之行為。
  (二)被告辯稱系爭車輛係丁○○竊取後，交予其使用云云，惟經
    證人丁○○於本院審理中證稱：其並未於上揭時地竊取系爭
    機車，當日亦未與被告在一起（參見本院94年3月29日審判
    筆錄）等語否認上情，爰審酌被告於警詢中陳稱，其看見丁○○在仁武鄉中華村中華社區附近處，將插有機車鑰匙之系
    爭機車發動騎走，再將機車交予其使用云云；於本院審理中
    先陳稱：其不知道丁○○於何時、地，以何方法竊取系爭機
    車等語；復改陳稱：其當日上午11時許看見丁○○在仁武鄉
    處，將插有機車鑰匙之系爭機車發動騎走，再將機車交予其
    使用等語，是被告若確有看見證人丁○○行竊，對於其行竊
    過程按理應記憶深刻，竟於本院審理中前後陳述不一，且與
    證人丁○○所述不符，況被害人乙○○於警詢中陳稱，其並
    未看見失竊過程等語，是尚難單憑被告此部分之陳述，逕行
    認定係由證人丁○○行竊後，交由被告使用，此外，本院亦
    查無其他積極證據證明證人丁○○確有竊取系爭機車，是被
    告此部分之陳述，尚難採信。
  (三)被告持用被害人之機車，僅能證明被告取得該機車之來源可
    疑，依諸一般社會經驗法則，有可能係由購買或收受之方式
    而得，尚不足以證明該機車失竊係被告所為。況被害人乙○○於警詢中之陳述，並未具體指訴機車失竊經過，是不能僅
    憑被告持用系爭機車即遽認被告有竊取行為。
  (四)綜上所述，被告所辯係丁○○竊取機車後，向丁○○借用云
    云，雖不足採信，然不能僅憑被告持用系爭機車即遽認被告
    有竊取行為，已如前述。是系爭機車應係姓名、年籍均不詳
    之人竊盜得手後，交予被告收受，而被告明知系爭車輛為贓
    車而仍收受，應堪認定。
三、核被告所為，係犯刑法第349條第1項收受贓物罪。又被告曾
    於89年間，因施用毒品案件，經本院以89年度易字第5185號
    刑事判決判處有期徒刑3月確定，並於91年10月5日徒刑執行
    完畢之事實，此有臺灣高等法院被告全國前案紀錄表、本院
    被告院內索引卡紀錄表、臺灣高雄地方法院檢察署刑案資料
    查註紀錄表各1份在卷可查，其於5年內再犯有期徒刑以上之
    本罪，為累犯，依刑法第47條之規定加重其刑。爰審酌被告
    收受前揭贓車，致被害人即可能因此無法順利尋獲遭竊車輛
    ，是被告放任收受贓車之心態自屬可議，其所為當應受有相
    當程度之刑事非難，惟考量該贓車業已發還被害人保管，被
    害人所受之損害已有所減輕且犯後坦承犯行等一切情狀，酌
    情量處如主文所示之刑，並諭知易科罰金之折算標準，以資
    懲儆。
據上論斷，應依刑事訴訟法第299條第1項前段，刑法第349條第
1項、第47條、第41條第1項前段，罰金罰鍰提高標準條例第1條
前段、第2條，判決如主文。
本案經檢察官甲○○到庭執行職務。
中　　華　　民　　國　　94　　年　　3 　　月　　31　　日
                     鳳山刑事第3庭法  官  唐中興
上揭正本證明與原本無異。
如不服本判決，應於判決送達後10日內，向本院提出上訴狀。
                                  書記官  顏宗貝
中　　華　　民　　國　　94　　年　　3 　　月　　31　　日
附錄本判決論罪之法條：
中華民國刑法第349條
收受贓物者，處 3 年以下有期徒刑、拘役或 500 元以下罰金。
搬運、寄藏、故買贓物或為牙保者，處5年以下有期徒刑、拘役
或科或併科1千元以下罰金。
因贓物變得之財物，以贓物論。
